【裁判字號】    92,訴,1578
【裁判日期】    921212
【裁判案由】    毒品危害防制條例
【裁判全文】
臺灣桃園地方法院刑事判決                        九十二年度訴字第一五七八號
    公  訴  人  臺灣桃園地方法院檢察署檢察官
    被      告  甲○○
右列被告因毒品危害防制條例案件，經檢察官提起公訴（九十二年度毒偵字第一三八
八、二三四三號），本院裁定改依簡式審判程序，判決如左：
    主    文
甲○○連續施用第一級毒品，處有期徒刑柒月。
扣案之注射針筒參支，均沒收。
    事    實
一、甲○○前因竊盜案件，經本院中壢簡易庭於民國九十一年十二月三十日以九十一
    年度壢簡字第一二０四號判決有期徒刑四月，如易科罰金以三百元折算一日確定
    ，尚未執行完畢。
二、甲○○前因施用第一級毒品海洛因案件，經依台灣新竹地方法院裁定送觀察、勒
    戒後，認無繼續施用毒品之傾向，業經台灣新竹地方法院於八十八年一月三十日
    ，以八十七年度少調字第六三八號不付審理裁定確定。五年內復基於施用第一級
    毒品海洛因之概括犯意，自九十一年底起至九十二年八月一日止，連續在桃園縣
    中壢市○○路○段二三０號中國石油公司加油站廁所內、桃園縣八德市○○街四
    二四巷之一號住處等處施用第一級毒品海洛因多次，為警先於九十二年四月二十
    七日在桃園縣中壢市○○路○段二三○號上開加油站廁所內查獲，並扣得其所有
    供施用第一級毒品海洛因用之器具注射針筒一支；復於同年八月一日，在桃園縣
    中壢市○○○路五○○號華勛加油站廁所內查獲，並扣得其所有供施用毒品之器
    具注射針筒二支。甲○○經本院於九十二年六月三十日以九十二年度毒聲字第一
    八八四號裁定送觀察、勒戒後，認有繼續施用毒品之傾向，復經本院於九十二年
    八月二十七日以九十二年度毒聲字第二五九六號裁定令入戒治處所施以強制戒治
    一年，現執行強制戒治中。
二、案經桃園縣政府警察局中壢分局報告台灣桃園地方法院檢察署檢察官偵查起訴。
    理    由
壹、程序部分：
    按刑事訴訟法業於被告行為後修正，並於九十二年二月六日經總統公布，同年九
    月一日起施行。修正後刑事訴訟法增訂第二百七十三條之一規定除被告所犯為死
    刑、無期徒刑、最輕本刑為三年以上有期徒刑之罪、或高等法院管轄第一審案件
    者外，於審判期日前之程序進行中，被告先就被訴事實為有罪之陳述時，審判長
    得告知被告簡式審判程序之旨，並聽取當事人、代理人、辯護人及輔佐人之意見
    後，裁定進行簡式審判程序。經查，本件被告甲○○被訴毒品危害防制條例一案
    ，非前開不得進行簡式審判程序之案件，經被告於本院審理時就被訴事實為有罪
    之陳述，且經本院告知被告簡式審判程序之旨，聽取被告及檢察官之意見後，爰
    依右開刑事訴訟法第二百七十三條之一之規定，當庭裁定改依簡式審判程序審判
    之，合先敘明。
貳、實體部分：
一、右揭犯罪事實，業據被告甲○○於警訊至本院審理時均坦承不諱；又被告先後為
    警查獲採集之尿液送驗結果，均呈嗎啡陽性反應（海洛因經人體代謝後呈嗎啡陽
    性反應），有桃園縣衛生局九十二年六月三日、九十二年九月二十九日不法藥物
    尿液檢定書二紙附卷可稽（見九十二年度毒偵字第一三八八號偵查卷第三五頁、
    九十二年度毒偵字第二三四三號第二四頁），並有被告所有供其方便施用第一級
    毒品海洛因所用之注射針筒三支扣案足資佐證，足徵被告自白與事實相符。而被
    告前因施用第一級毒品海洛因案件，經依台灣新竹地方法院裁定送觀察、勒戒後
    ，認無繼續施用毒品之傾向，業經台灣新竹地方法院於八十八年一月三十日，以
    八十七年度少調字第六三八號不付審理裁定確定後，被告復於五年內再犯毒品危
    害防制條例第十條之罪，經本院於九十二年六月三十日以九十二年度毒聲字第一
    八八四號裁定送觀察、勒戒後，認有繼續施用毒品之傾向，復經本院於九十二年
    八月二十七日以九十二年度毒聲字第二五九六號裁定令入戒治處所施以強制戒治
    一年等情，有臺灣高等法院被告全國前案紀錄表、本院上開二份裁定、臺灣桃園
    看守所附設勒戒處所九十二年八月十八日桃所憲衛勒字第０六０一號函送之有無
    繼續施用毒品傾向證明書附卷可參（分別附於本院卷、九十二年度毒偵字第一三
    八八號偵查卷第三九頁、第四八至五０頁、第五四頁），本件事證明確，被告犯
    行洵堪認定，應依法論科。
二、查海洛因係毒品危害防制條例第二條第二項第一款所稱之第一級毒品，核被告甲
    ○○施用海洛因之行為，係犯該條例第十條第一項之施用第一級毒品罪。被告持
    有海洛因後，進而施用，其持有之低度行為應為施用之高度行為所吸收，不另論
    罪。又被告多次施用第一級毒品海洛因之犯行，時間緊接，方法相同，觸犯構成
    要件相同之罪名，顯係基於概括之犯意為之，為連續犯，應依刑法第五十六條之
    規定以一罪論，並加重其刑。爰審酌被告素行尚佳，前曾因施用毒品，經觀察、
    勒戒後，仍不知悔改警惕，猶繼續施用毒品，本不宜寬貸，惟念其犯後坦承犯行
    ，尚知悔悟，且施用毒品乃自戕行為，及對社會危害性等一切情狀，核情量處如
    主文所示之刑，以資懲儆。
三、沒收：
  (一)而扣案之施用毒品器具注射針筒三支為被告所有供施用第一級毒品海洛因之用，
    業據被告供承在卷，因注射針筒非屬專供施用毒品所用之物，故應依刑法第三十
    八條第一項第二款之規定，予以宣告沒收。
據上論斷，應依刑事訴訟法第二百七十三條之一、第二百九十九條第一項前段，毒品
危害防制條例第十條第一項，刑法第十一條前段、第五十六條、第三十八條第一項第
二款，判決如主文。
本案經檢察官廖先志到庭執行職務。
中      華      民      國    九十二    年     十二     月     十二     日
                                臺灣桃園地方法院刑事第十二庭
                                      法  官  黃永定
右正本證明與原本無異。
如不服本判決，應於判決送達後十日內，向本院提出上訴狀。
                                      書記官  施春祝
中      華      民      國    九十二    年     十二     月     十二     日
附論罪科刑依據之法條：
毒品危害防制條例第十條第一項：
施用第一級毒品者，處六月以上五年以下有期徒刑。


司法院資訊處製作；財團法人民間司法改革基金會備份。
